臺灣高雄地方法院刑事判決　　　　　　 100年度訴字第1146號
公　訴　人　臺灣高雄地方法院檢察署檢察官
被　　　告　魏維廷
選任辯護人　陳魁元律師
上列被告因違反毒品危害防制條例案件，經檢察官提起公訴（10
0 年度偵字第19811 號），本院判決如下：
    主  文
魏維廷犯販賣第二級毒品罪，處有期徒刑參年拾月。扣案如附表
編號6 所示之物，沒收銷燬之；扣案如附表編號3 、5 、7 至10
所示之物，均沒收。
    事  實
一、魏維廷明知MDMA（即搖頭丸）係毒品危害防制條例第2 條第
    2 項第2 款所列之第二級毒品，愷他命則係同條例第2 條第
    2 項第3 款所列之第三級毒品，均不得持有（第三級毒品達
    純質淨重20公克以上）、販賣，竟基於販賣第二級毒品MDMA
    及第三級毒品愷他命以營利之犯意，於不詳時間，以所持用
    之0000000000號行動電話門號聯繫真實姓名年籍不詳綽號「
    阿土」之成年男子洽談販入毒品事宜，嗣於民國100 年6 月
    28日某時在不詳地點進行毒品交易，魏維廷向綽號「阿土」
    之成年男子，同時以新臺幣（下同）1 萬5,000 元，販入第
    二級毒品MDMA 50 顆，以2 萬3,000 元販入第三級毒品愷他
    命100 公克，並約定嗣魏維廷毒品販售完畢後再給付上開貨
    款。魏維廷取得上開毒品後，旋即於同日某時，在高雄市五
    甲區某電動遊藝場內，以MDMA 1顆500 元、愷他命1 小包（
    約4 公克）1,400 元之代價，販賣MDMA 1顆及愷他命1 小包
    予真實姓名年籍不詳之某位酒店少爺，並讓其賒帳而未當場
    取得上開買賣價金。嗣於同年6 月29日下午4 時許，經警持
    本院核發之搜索票至魏維廷位於高雄市鳳山區○○○路196
    號住處搜索，當場扣得如附表所示之物即：其於上開時地向
    綽號「阿土」販入後，用餘之第二級毒品MDMA 1包（驗前淨
    重13.594公克，驗後淨重13.465公克，純質淨重6.606 公克
    ）、第三級毒品愷他命3 大包（驗前淨重分別為46.027  公
    克、33.628公克、13.62 公克，驗後淨重分別為46.018公克
    、33.61 公克、13.611公克，純質淨重分別為38.662公克、
    29.596公克、11.44 公克）、第五級藥品對位乙醯氨基酚1
    大包（內有11小包，驗前淨重共42.402公克，驗後淨重共42
    .285公克）、SONY  ERICSSON廠牌手機1 支（含門號000000
    0000號SIM 卡 1枚，IMEI：000000000000000067）、NOKIA
    廠牌手機 1支（含門號0000000000號SIM1卡 1枚，IMEI：00
    0000000000000 ）、三星廠牌手機1 支（含門號0000000000
    號SIM 卡1 枚，IMEI：00000000000000）、電子磅秤2 台，
    始查獲上情。
二、案經行政院海岸巡防署海岸巡防總局南部地區巡防局移請臺
    灣高雄地方法院檢察署檢察官偵查起訴。
    理  由
壹、證據能力部分
    本判決書所引用之證據（詳如後述），公訴人及被告、辯護
    人均同意作為證據（見本院100 年度訴字第1146號卷，下稱
    本院卷，第35頁），且迄至言詞辯論終結前亦均未聲明異議
    ，本院審酌該言詞或書面陳述作成時之情況均正常，並無違
    法不當之瑕疵，且與本案相關之待證事實具有關連性，認適
    當作證據，依刑事訴訟法第159 條之5 第1 項之規定，認上
    開陳述均具有證據能力。
貳、實體部分
一、上開犯罪事實，業據被告魏維廷於警詢（見警卷第2 至4 頁
    ）、偵查（見偵卷第5  至8 頁）、本院羈押庭（見本院100
    年度聲羈字第613 號卷第5 至7 頁）及本院準備程序及審理
    時（見本院卷第33至35頁、第57頁、第64頁）坦承不諱，並
    有下列事證可資佐證：
（一）如附表所示之物，係員警於100 年6 月29日下午4 時許，
      持本院核發之搜索票至被告位於高雄市鳳山區○○○路19
      6 號住處，依法執行搜索而查獲，且均係被告所有乙節，
      業據被告自承在卷（見本院卷第61頁），並有行政院海岸
      巡防署南部地區巡防局高雄第二機動查緝隊搜索扣押筆錄
      暨扣押物品目錄表、毒品初步鑑驗報告單（呈第二、三級
      毒品反應）各1 份及搜索扣押現場照片4 張、扣押物照片
      4 張附卷可稽（以上見警卷第9 至11頁、第16至17頁、第
      21 至24 頁），並有如附表所示之物扣案可證。
（二）而扣案如附表編號5 之灰色圓形錠1 包，經送鑑定結果，
      確屬毒品危害防制條例第2 條第2 項第2 款所稱之第二級
      毒品MDMA（驗前淨重13.594公克，驗後淨重13 .465 公克
      ，純質淨重6.606 公克），此有高雄醫學大學附設中和紀
      念醫院100 年7 月19日、編號：00000-00號檢驗報告1 紙
      （見偵卷第50頁）附卷足佐；另扣案如附表編號6 、7 、
      8 之白色顆粒晶體3 大包，經送鑑定結果，亦均屬毒品危
      害防制條例第2 條第2 項第3 款所稱之第三級毒品愷他命
      （驗前淨重分別為46.027公克、33.628公克、13.62 公克
      ，驗後淨重分別為46.018公克、33.61 公克、13.611公克
      ，純質淨重分別為38.662公克、29.596公克、11.44 公克
      ），此有高雄醫學大學附設中和紀念醫院100 年10月25日
      、編號：00000- 000號、00000- 000號、00000- 000號檢
      驗報告3 紙（見本院卷第26至28頁）、100 年11月15日、
      編號：00000-00號檢驗報告1 紙（見本院卷第51頁）附卷
      可參。則被告持有如附表編號5 所示之灰色圓形錠1 包、
      如附表編號6 至8 所示之白色顆粒晶體3 大包，分屬管制
      之第二、三級毒品之事實，足以認定。至附表編號9 所示
      之白色粉末結晶物品1 大包（內有11小包），經送鑑定結
      果，均屬第五級藥品對位乙醯氨基酚（合計驗前淨重42.4
      02公克，驗後淨重共42.285公克），並非毒品甲基安非他
      命或愷他命之事實，此有高雄市立凱旋醫院100 年8 月30
      日高市凱醫驗字第17084 號濫用藥物成品檢驗鑑定書1 件
      （見偵卷第66至68頁）在卷足憑，亦堪認定。
（三）又查我國查緝毒品執法甚嚴，對於販賣者尤科以重度刑責
      ，販賣第二級、第三級毒品罪均係重罪，設若無利可圖，
      衡情一般持有毒品者，當不致輕易將持有毒品交付他人。
      況第二級毒品MDMA及第三級毒品愷他命價格不貲，且販賣
      毒品係違法行為，非可公然為之，亦無公定之價格，不論
      任何包裝，均可任意分裝增減分量，每次買賣價量，亦可
      能隨時依雙方間之關係深淺、資力、需求量及對行情之認
      知、來源是否充裕、查緝是否嚴緊，購買者被查獲時供述
      購買對象之可能性風險之評估等，因而異其標準，並隨時
      機動調整，非可一概而論，是販賣之利得，除經坦承犯行
      或價量俱臻明確外，委難查得實情，販賣之人從價差或量
      差中牟利方式雖異，其意圖營利之非法販賣行為則一，茍
      無任何利益可圖，被告實無甘冒風險，分別以1  萬5,000
      元及2 萬3,000 元之代價，向綽號「阿土」之成年男子購
      買第二級毒品MDMA及第三級毒品愷他命。且被告於偵訊時
      自承：MDMA是以1 顆300 元販入、愷他命是以100 克2 萬
      3,000 元（相當於4 公克920 元）販入，嗣後以MDMA 1顆
      500 元、愷他命4 公克1,400 元代價賣予某酒店少爺等語
      （見偵卷第5 至8 頁），是被告確實有從中賺取差額利潤
      牟利之事實，已可認定。
（四）綜上所述，足認被告前開關於販賣第二級毒品MDMA、第三
      級毒品愷他命之任意性自白，均與事實相符，堪以採信。
      本案事證明確，被告犯行洵堪認定。
二、論罪科刑：
(一)按MDMA、愷他命分別為毒品危害防制條例第2項第2項第2款
    、第3款所列管之第二級、第三級毒品。又販賣毒品之行為
    ，係以營利為目的，將標的物販入或賣出，有一於此，其犯
    罪行為即為完成。又所謂販入，自應以標的物已否交付為斷
    ，苟標的物已交付，縱買賣價金尚未給付，仍應論以販賣既
    遂罪（參照最高法院98年度台上字第7487判決意旨）；惟如
    販入後復行賣出一次，亦僅成立一販賣罪，並非認有二次之
    犯罪行為（參照最高法院96年度台上字第416號判決意旨）
    。查被告基於營利意圖於前揭時地販入第二級毒品MDMA、第
    三級毒品愷他命後，再於同日同時販賣MDMA  1顆及愷他命1
    小包予某酒店少爺，核被告所為，係犯毒品危害防制條例第
    4 條第2 項之販賣第二級毒品罪及同條第3 項之販賣第三級
    毒品罪。其一行為同時觸犯販賣第二級毒品及第三級毒品，
    為想像競合犯，依刑法第55條規定，應從一重之販賣第二級
    毒品罪論處。被告販入毒品後又賣出，依上開判例意旨，應
    僅論一販賣毒品罪。被告販賣前持有MDMA、愷他命之低度行
    為業為販賣之高度行為所吸收，均不另論罪。而其販入後持
    有第二級毒品及第三級毒品（純質淨重20公克以上）之低度
    行為，為其販賣毒品之高度行為所吸收，均不另論罪。
（二）按毒品危害防制條例第17條第2 項規定：「犯第四條至第
      八條之罪於偵查及審判中均自白者，減輕其刑」。查本件
      被告於偵查中及本院審理中均坦承意圖營利而販入前揭第
      二級及第三級毒品，並有販賣MDMA 1顆及愷他命1 小包予
      某酒店少爺之事實，應依上開規定減輕其刑。
（三）爰審酌被告為圖賺取不法利益，竟以販賣第二級毒品MDMA
      、第三級毒品愷他命之方式牟利，增加毒品在社會流通之
      危險性，對於國民健康及社會秩序已生危害，情節固非輕
      微，惟念及被告於本案查獲前，未曾因犯罪被起訴，此有
      臺灣高等法院被告前案紀錄表1 份在卷可參，素行尚可，
      又其販售毒品次數僅有1 次以及尚未獲取實質犯罪所得，
      且為警查獲之初即坦承並說明犯罪過程，於偵、審中均坦
      承犯行，犯後態度良好，併慮及其行為時甫滿18歲，涉世
      未深，對重典之認識不夠深切，受大、中盤毒販之唆使、
      引誘，加上其意志不堅而受誘惑，對於社會上光怪陸離現
      象認識未清，社會經驗欠缺等一切情狀，量處如主文所示
      之刑。
（四）沒收部分
  １、扣案如附表編號5  之MDMA 1包，係毒品危害防制條例第2
      條第2 項第2 款所稱之第二級毒品，自應依毒品危害防制
      條例第18條第1 項前段規定，不問屬於犯人與否，予以沒
      收銷燬之；而該毒品外包裝袋，係包裹毒品用於防潮、便
      於販賣，因直接包覆上開毒品，內沾有微量之MDMA毒品而
      無法析離，應依毒品危害防制條例第18條第1 項前段規定
      ，附隨上開毒品併予宣告沒收銷燬。至送驗耗損部分之毒
      品MDMA因已滅失，爰不另宣告沒收。
  ２、又依毒品危害防制條例第18條第1 項前段之規定，應予沒
      收銷燬之毒品，以經查獲之第一、二級毒品為限。毒品依
      其成癮性、濫用性及對社會危害性，共分為四級，上開條
      例並就製造、運輸、販賣、意圖販賣而持有、以非法方法
      使人施用、引誘他人施用及轉讓不同等級之毒品等行為，
      分別定其處罰。至施用或持有第三、四級毒品，因其可罰
      性較低，故未設處罰之規定，僅就施用及持有第一、二級
      毒品科以刑罰。然鑑於第三、四級毒品均係管制藥品，特
      於同條例第11條之1 明定無正當理由，不得擅自持有；第
      18條第1 項後段復規定查獲之第三、四級毒品，無正當理
      由而擅自持有者，沒入銷燬之。從而，依同條例第18條第
      1 項後段應沒入銷燬之毒品，專指查獲施用或持有之第三
      、四級毒品而言；倘係查獲製造、運輸、販賣、意圖販賣
      而持有、以非法方法使人施用、引誘他人施用或轉讓第三
      、四級毒品，既屬同條例相關法條明文規定處罰之犯罪行
      為，即非該條項應依行政程序沒入銷燬之範圍。又同條例
      第19 條 第1 項所定「供犯罪所用或因犯罪所得之物」，
      係指犯第4 條至第9 條、第12條、第13條或第14條第1 項
      、第2 項之罪所用或所得之物，不包括毒品本身在內，是
      尚不得援用此項規定為第三、四級毒品之沒收依據。再同
      條例對於查獲之製造、運輸、販賣、意圖販賣而持有、以
      非法方法使人施用、引誘他人施用及轉讓第三、四級毒品
      之沒收，並無特別規定，如其行為已構成犯罪，則該毒品
      即屬不受法律保護之違禁物，應回歸刑法之適用，依刑法
      第38條第1 項第1 款之規定沒收之，始為適法（最高法院
      96年台上字第727 號、96年台上字第884 號判決意旨參照
      ）。本件扣案如附表編號6 至8 之愷他命3 大包，均屬毒
      品危害防制條例第2 條第2 項第3 款所稱之第三級毒品，
      已如上述，依上開最高法院見解，係屬違禁物，應依刑法
      第38條第1 項第1 款之規定宣告沒收之；至各該毒品之外
      包裝袋，因其上所殘留之毒品愷他命，難以析離，且無析
      離之實益與必要，應視同毒品愷他命，均一併沒收之；至
      送驗耗損部分之毒品愷他命因已滅失，爰不另宣告沒收，
      附此敘明。
  ３、再按犯毒品危害防制條例第4 條之罪者，其供犯罪所用或
      因犯罪所得之財物，均沒收之，如全部或一部不能沒收時
      ，追徵其價額或以其財產抵償之，毒品危害防制條例第19
      條第1 項定有明文。本件扣案如附表編號3 所示之三星廠
      牌手機1  支（含門號0000000000號SIM  卡1 枚，IMEI：
      00000000000000），係被告與綽號「阿土」之人聯繫販入
      毒品之工具；扣案如附表編號5 所示之棕色電子磅秤1 台
      ，係被告秤量第三級毒品愷他命重量之用，扣案如附表編
      號10所示之第五級藥品對位乙醯氨基酚1 大包，係被告用
      以與第三級毒品愷他命混合以增加毒品重量之用，均係供
      販賣第三級毒品愷他命所用之物，且前揭手機、電子磅秤
      及對位乙醯氨基酚均係被告所有等情，業據被告供承在卷
      （見本院卷第61頁），均應依毒品危害防制條例第19條第
      1 項之規定沒收。
  ４、至於扣案如附表編號1 所示之SONY  ERICSSON 廠牌手機1
      支（含門號0000000000號SIM 卡1 枚，IMEI：0000000000
      00000067），以及附表編號2 所示之NOKIA 廠牌手機1 支
      （含門號0000000000號SIM 卡1 枚，IMEI：000000000000
      000 ），如附表編號4 所示之黑色電子磅秤1 台，均無證
      據證明與本案有關，均不予宣告沒收。
據上論斷，應依刑事訴訟法第299 條第1 項前段，毒品危害防制
條例第4 條第2 項、第3 項、第17條第2 項、第18條第1 項前段
、第19條第1 項前段，刑法第11條、第55條、第38條第1 項第1
款第1 項，判決如主文。
本案經檢察官吳書怡到庭執行職務。
中    華    民    國    100   年    11    月    30    日
                       刑事第九庭審判長   法  官 鄭詠仁
                                          法  官 王宗羿
                                          法  官 王麗芳
以上正本證明與原本無異。
如不服本判決應於收受送達後10日內向本院提出上訴書狀，並應
敘述具體理由；如未敘述上訴理由者，應於上訴期間屆滿後20日
內向本院補提理由書（均須按他造當事人之人數附繕本）「切勿
逕送上級法院」。
中    華    民    國   100    年    12    月    1     日
                                          書記官 楊馥如
附錄本案論罪科刑法條：
毒品危害防制條例第4條第2、3項
製造、運輸、販賣第二級毒品者，處無期徒刑或 7 年以上有期
徒刑，得併科新臺幣 1 千萬元以下罰金。
製造、運輸、販賣第三級毒品者，處 5 年以上有期徒刑，得併
科新臺幣 7 百萬元以下罰金。
附表
┌──┬────────────────────────────┐
│編號│扣押物品名稱、數量                                      │
├──┼────────────────────────────┤
│1   │SONY ERICSSON 廠牌手機壹支（含門號0000000000號SIM 卡壹枚│
│    │，IMEI：000000000000000067）                            │
├──┼────────────────────────────┤
│2   │NOKIA  廠牌手機壹支（含門號0000000000號SIM  卡壹枚，IMEI│
│    │：000000000000000 ）                                    │
├──┼────────────────────────────┤
│3   │三星廠牌手機壹支（含門號0000000000號SIM  卡壹枚，IMEI：3│
│    │0000000000000 ）                                        │
├──┼────────────────────────────┤
│4   │黑色電子磅秤壹台                                        │
├──┼────────────────────────────┤
│5   │棕色電子磅秤壹台                                        │
├──┼────────────────────────────┤
│6   │第二級毒品MDMA壹包暨其外包裝（驗前淨重拾參點伍玖肆公克，│
│    │驗後淨重拾參點肆陸伍公克，純質淨重陸點陸零陸公克）      │
├──┼────────────────────────────┤
│7   │第三級毒品愷他命壹包（驗前淨重肆拾陸點零貳柒公克，驗後淨│
│    │重肆拾陸點零壹捌公克，純質淨重參拾捌點陸陸貳公克）      │
├──┼────────────────────────────┤
│8   │第三級毒品愷他命壹包（驗前淨重參拾參點陸貳捌公克，驗後淨│
│    │參拾參點陸壹公克，純質淨重貳拾玖點伍玖陸公克）          │
├──┼────────────────────────────┤
│9   │第三級毒品愷他命壹包（驗前淨重拾參點陸貳公克，驗後淨重拾│
│    │參點陸壹壹公克，純質淨重拾壹點肆肆公克）                │
├──┼────────────────────────────┤
│10  │第五級藥品對乙醯氨基酚壹包（內有拾壹小包，合計驗前淨重肆│
│    │拾貳點肆零貳公克，驗後淨重肆拾貳點貳捌伍公克）          │
└──┴────────────────────────────┘